---
title: ""
author: ""
output:
  rmarkdown::html_document:
    theme: lumen
---


```{r setup, echo = FALSE, include=FALSE, warning = FALSE}

library(knitr)
library(writexl)
library(rgdal)
library(sf) ## Read shapefiles
library(dplyr)
library(leaflet)
library(cowplot)
library(ggplot2)
library(plotly)
library(readxl)
library(htmlwidgets)

```
\
\

#### Governança & RIs

\

Os conflitos territoriais que emergem das entrevistas dos povos amazônicos afetados pela expansão da fronteira agrícola, extrativista e mineira envolvem um modelo de desenvolvimento do território nacional ainda de perfil predatório. Entretanto, as economias locais e tradicionais do solo amazônico possuem respaldo em vários acordos internacionais dos quais o Brasil é parte. Entre eles, estão o Acordo de Paris sobre emissão de gases de efeito estufa, o Acordo Mercosul-União Europeia e as convenções internacionais sobre o clima bem como urbanização que impõem à inteligência política nacional o desafio de criar formas democráticas de governo e governança em defesa de direitos fundamentais, promoção do desenvolvimento socioeconômico e alternativas institucionais incentivadas por economias sustentáveis. Em síntese, o Estado brasileiro precisa apresentar urgentemente uma proposta de desenvolvimento que, no plano interno e para as próximas décadas, combine a redução do desmatamento e dos conflitos territoriais com um desenvolvimento moderno da Amazônia Legal.\

Os dados sobre o desmatamento no Estado do Pará e, especificamente, nos municípios estudados confirmam uma tendência de destruição do bioma por corte raso para a inserção de monoculturas como a da soja e a do gado no solo amazônico. Contudo, reverter esse processo de obliteração crescente passa por dois níveis teóricos. Um deles é o doméstico e requer uma reformatação do uso do solo no país indicando de que forma as reservas naturais serão utilizadas, por quanto tempo e de que modo deverão financiar o desenvolvimento da Amazônia. O outro é o internacional, pois, por um lado, não parece plausível deixar de produzir commodities no curto prazo nem imaginar, por outro lado, o Brasil insistir futuramente nos níveis de desindustrialização atuais. As narrativas dos povos tradicionais da Amazônia, portanto, oferecem algumas pistas, pois, no cerne das tensões territoriais entre comunidades e agroexportadores, impera um modelo de econômia política que ainda deve à região amazônica uma alternativa econômica tecnológica, inclusiva e sustentável.    

\

```{r, echo=FALSE, warning=FALSE, comment = FALSE, message = FALSE, include = FALSE}

brasil1 <- read_sf("/Users/wemigliari/Documents/R/data/BRA_adm2.shp") ### Shape in form of sf
estados <- read_sf("/Users/wemigliari/Documents/R/data/BRA_adm1.shp")
amazonas <- read_sf("/Users/wemigliari/Documents/R/data/para/Rio Amazonas.shp")
amazonia_legal <- read_sf("/Users/wemigliari/Documents/R/data/para/amazonia_legal.shp")
poten_econ_eixo_leste <- read_sf("/Users/wemigliari/Documents/R/data/para/poten_econo_eixo_leste.shp")
poten_produt_eixo_oeste <- read_sf("/Users/wemigliari/Documents/R/data/para/poten_produt_eixo_oeste.shp")
zoce <- read_sf("/Users/wemigliari/Documents/R/data/para/zona_oeste_conso_exp.shp")
zlc <- read_sf("/Users/wemigliari/Documents/R/data/para/zona_leste_conso.shp")

hidrovias <- read_sf("/Users/wemigliari/Documents/R/data/para/hidrovias_brasil.shp")
hidrovias_b <- st_zm(hidrovias)

portos <- read_sf("/Users/wemigliari/Documents/R/data/para/portos_brasil.shp")
portos_b <- st_zm(portos)

cabotagem <- read_sf("/Users/wemigliari/Documents/R/data/para/cabotagem_brasil.shp")
cabotagem_b <- st_zm(cabotagem)

dutovias <- read_sf("/Users/wemigliari/Documents/R/data/para/dutovias_brasil.shp")
dutovias_b <- st_zm(dutovias) ### From polygon Z to ZM dimensions

para <- brasil1%>%filter(NAME_1=="Pará")
obidos <- brasil1%>%filter(NAME_2=="Óbidos")
santarem <- brasil1%>%filter(NAME_2=="Santarém")
alenquer <- brasil1%>%filter(NAME_2=="Alenquer")
itaituba <- brasil1%>%filter(NAME_2=="Itaituba")
belterra <- brasil1%>%filter(NAME_2=="Belterra")
oriximina <- brasil1%>%filter(NAME_2=="Oriximiná")
aveiro <- brasil1%>%filter(NAME_2=="Aveiro")



serie_desmat <- read_excel("/Users/wemigliari/Documents/R/data/para/desmatamento_para.xlsx",
                           sheet = "municipios")
serie_desmat <- data.frame(serie_desmat, stringsAsFactors = FALSE)

i <- c(2:12)   

test <- serie_desmat[ , i] <- apply(serie_desmat[ , i], 2,            # Specify own function within apply
                    function(x) as.numeric(as.character(x)))
class(test)

test1 <- as.data.frame(test)

test_desmat <- cbind(serie_desmat$Localidade, test1)

asc_desmat <- test_desmat[with(test_desmat, order(X2009)), ]

baixo_desmat <- asc_desmat[1:10,]
alto_desmat <- asc_desmat[134:143,]

dez_munic <- test_desmat[c(6, 14, 58, 81, 83, 113),c(1:12)]
asc_munic <- dez_munic[with(dez_munic, order(X2009)), ]

```

\

## {.tabset}

### Desmatamento Pará
\
```{r, echo = FALSE, warning=FALSE, comment=FALSE, message=FALSE, fig.width=8}


  plot_ly(asc_desmat, x = ~X2009, y = ~serie_desmat$Localidade, 
        name = "2009", 
        type = "scatter", 
        mode = 'markers', 
        color = I("steelblue"), 
        opacity = 0.9, 
        marker = list(size = ~X2009/800, color = "#e2e2e2"))%>%
  add_trace(x = ~X2010, y = ~serie_desmat$Localidade, name = "2010", mode = 'markers',
            color = I("#bbbbbb"), opacity = 0.8,  marker = list(color = "#bbbbbb"))%>%
  add_trace(x = ~X2011, y = ~serie_desmat$Localidade, name = "2011", mode = 'markers', 
            color = I("#9d9d9d"), opacity = 0.7, marker = list(color = "#9d9d9d"))%>%
  add_trace(x = ~X2012, y = ~serie_desmat$Localidade, name = "2012", mode = 'markers', 
            color = I("#767676"), opacity = 0.6, marker = list(color = "#767676"))%>%
  add_trace(x = ~X2013, y = ~serie_desmat$Localidade, name = "2013", mode = 'markers', 
            color = I("#3b3b3b"), marker = list(color = "#3b3b3b"))%>%
  add_trace(x = ~X2014, y = ~serie_desmat$Localidade, name = "2014", mode = 'markers', 
            color = I("#d8ffd8"), marker = list(color = "#d8ffd8"))%>%
  add_trace(x = ~X2015, y = ~serie_desmat$Localidade, name = "2015", mode = 'markers', 
            color = I("#62ff62"), marker = list(color = "#62ff62"))%>%
  add_trace(x = ~X2016, y = ~serie_desmat$Localidade, name = "2016", mode = 'markers', 
            color = I("#009d00"), marker = list(color = "#009d00"))%>%
  add_trace(x = ~X2017, y = ~serie_desmat$Localidade, name = "2017", mode = 'markers', 
            color = I("#006200"), marker = list(color = "#006200"))%>%
  add_trace(x = ~X2018, y = ~serie_desmat$Localidade, name = "2018", mode = 'markers', 
            color = I("#004e00"), marker = list(color = "#004e00"))%>%
  add_trace(x = ~X2019, y = ~serie_desmat$Localidade, name = "2019", mode = 'markers', 
            color = I("#001400"), marker = list(color = "#001400"))%>%
  layout(title = "",
         titlefont = list(size = 10),
         xaxis = list(title = "Distribuição dos Quilômetros de Desmatamento (km2).", tickfont = list(size = 10)),
         yaxis = list (title = "", tickfont = list(size = 10)))


```
Fonte: [SIAGEO/Embrapa](https://www.amazonia.cnptia.embrapa.br/).

\

### Maior Desmatamento Pará
\
```{r, echo = FALSE, warning=FALSE, comment=FALSE, message=FALSE, fig.width=8}

plot_ly(alto_desmat, x = alto_desmat$X2009, y = alto_desmat$`serie_desmat$Localidade`, 
        name = "2009", 
        color = I("#bbbbbb"), 
        opacity = 0.9)%>%
  add_bars() %>%
  layout(barmode = "stack")%>%
  add_bars(x = ~X2010, name = "2010",
           color = I("#9d9d9d"), opacity = 0.8)%>%
  add_bars(x = ~X2011, name = "2011",
           color = I("#767676"), opacity = 0.7)%>%
  add_bars(x = ~X2012, name = "2012", 
           color = I("#3b3b3b"), opacity = 0.6)%>%
  add_bars(x = ~X2013, name = "2013",
           color = I("#7f0000"))%>%
  add_bars(x = ~X2014, name = "2014",
           color = I("#990000"))%>%
  add_bars(x = ~X2015, name = "2015",
           color = I("#b20000"))%>%
  add_bars(x = ~X2016, name = "2016",
           color = I("#cc0000"))%>%
  add_bars(x = ~X2017, name = "2017", 
           color = I("#ff0000"))%>%
  add_bars(x = ~X2018, name = "2018",
           color = I("#ff7f7f"))%>%
  add_bars(x = ~X2019, name = "2019",
           color = I("#ff9999"))%>%
  layout(title = "",
         titlefont = list(size = 10),
         xaxis = list(title = "Os 10 Municípios com Maior Desmatamento (km2).", 
                      title = list(font = 8)),
         yaxis = list (title = "", title = list(font = 8)))

```
Fonte: [PRODES/INPE](http://www.dpi.inpe.br/prodesdigital/prodesmunicipal.php).

\

### Menor Desmatamento Pará
\
```{r, echo = FALSE, warning=FALSE, comment=FALSE, message=FALSE, fig.width=8}

plot_ly(baixo_desmat, x = baixo_desmat$X2009, y = baixo_desmat$`serie_desmat$Localidade`, 
        name = "2009", 
        color = I("#3c3c00"), 
        opacity = 0.9)%>%
  add_bars() %>%
  layout(barmode = "stack")%>%
  add_bars(x = ~X2010, name = "2010",
            color = I("#646400"), opacity = 0.8)%>%
  add_bars(x = ~X2011, name = "2011",
            color = I("#777700"), opacity = 0.7)%>%
  add_bars(x = ~X2012, name = "2012", 
            color = I("#8b8b00"), opacity = 0.6)%>%
  add_bars(x = ~X2013, name = "2013",
            color = I("#b2b200"))%>%
  add_bars(x = ~X2014, name = "2014",
            color = I("#ffffd8"))%>%
  add_bars(x = ~X2015, name = "2015",
            color = I("#ebffeb"))%>%
  add_bars(x = ~X2016, name = "2016",
            color = I("#89ff89"))%>%
  add_bars(x = ~X2017, name = "2017", 
            color = I("#00eb00"))%>%
  add_bars(x = ~X2018, name = "2018",
            color = I("#00b100"))%>%
  add_bars(x = ~X2019, name = "2019",
            color = I("#008900"))%>%
  layout(title = "",
         title = list(font = 6),
         xaxis = list(title = "Os 10 Municípios com Menor Desmatamento (km2).", tickfont = list(size = 6)),
         yaxis = list (title = "", tickfont = list(size = 8)))

```
Fonte: [PRODES/INPE](http://www.dpi.inpe.br/prodesdigital/prodesmunicipal.php).

\

### Municípios Estudados
\
```{r, echo = FALSE, warning=FALSE, comment=FALSE, message=FALSE, fig.width=8}

plot_ly(asc_munic, x = asc_munic$`serie_desmat$Localidade`, y = asc_munic$X2009, 
        name = "2009", 
        type = "bar",
        color = I("#e2e2e2"), 
        opacity = 0.9)%>%
  add_trace(y = ~X2010, name = "2010", type = 'bar',
            color = I("#bbbbbb"), opacity = 0.8)%>%
  add_trace(y = ~X2011, name = "2011", type = 'bar', 
            color = I("#9d9d9d"), opacity = 0.7)%>%
  add_trace(y = ~X2012, name = "2012", type = 'bar', 
            color = I("#767676"), opacity = 0.6)%>%
  add_trace(y = ~X2013, name = "2013", type = 'bar', 
            color = I("#3b3b3b"))%>%
  add_trace(y = ~X2014, name = "2014", type = 'bar',
            color = I("#d8ffd8"))%>%
  add_trace(y = ~X2015, name = "2015", type = 'bar',
            color = I("#62ff62"))%>%
  add_trace(y = ~X2016, name = "2016", type = 'bar',
            color = I("#009d00"))%>%
  add_trace(y = ~X2017, name = "2017", type = 'bar',
            color = I("#006200"))%>%
  add_trace(y = ~X2018, name = "2018", type = 'bar',
            color = I("#004e00"))%>%
  add_trace(y = ~X2019, name = "2019", type = 'bar',
            color = I("#001400"))%>%
  layout(title = '',
         barmode = 'stack',
         titlefont = list(size = 10),
         xaxis = list(title = 'Desmatamento (km2) nos Municípios Estudados.', tickfont = list(size = 10)),
         yaxis = list (title = '', tickfont = list(size = 10)))
```
Fonte: [PRODES/INPE](http://www.dpi.inpe.br/prodesdigital/prodesmunicipal.php).
\

```{r, echo = FALSE, warning=FALSE, comment=FALSE, message=FALSE, fig.width=8}


plot_ly(asc_munic, type = "box", 
        quartilemethod="linear",
        boxpoints = "all", jitter = 0.3,
        pointpos = -1.8)%>%
  add_trace(y = asc_munic$X2009, name = "2009", type = "box",
            color = I("#3b3b00"))%>%
  add_trace(y = asc_munic$X2010, name = "2010", type = "box", 
            color = I("#646400"))%>%
  add_trace(y = asc_munic$X2011, name = "2011", type = "box",
            color = I("#777700"))%>%
  add_trace(y = asc_munic$X2012, name = "2012", type = "box",
            color = I("#8b8b00"))%>%
  add_trace(y = asc_munic$X2013, name = "2013", type = "box",
            color = I("#b2b200"))%>%
  add_trace(y = asc_munic$X2014, name = "2014", type = "box",
            color = I("#d8d800"))%>%
  add_trace(y = asc_munic$X2015, name = "2015", type = "box",
            color = I("#00eb00"))%>%
  add_trace(y = asc_munic$X2016, name = "2016", type = "box",
            color = I("#00d800"))%>%
  add_trace(y = asc_munic$X2017, name = "2017", type = "box",
            color = I("#45ba45"))%>%
  add_trace(y = asc_munic$X2018, name = "2018", type = "box",
            color = I("#008900"))%>%
  add_trace(y = asc_munic$X2019, name = "2019", type = "box",
            color = I("#002700"))%>%
  layout(title = "",
         xaxis = list(title = "Média Desmatamento. Municípios Estudados, 2009-2019 (km2)"),
         yaxis = list (title = ""))

``` 
Fonte: [PRODES/INPE](http://www.dpi.inpe.br/prodesdigital/prodesmunicipal.php).

\
\

