---
title: ""
output: html_document
---


```{r setup, echo = FALSE, include=FALSE, warning = FALSE}

library(knitr)
library(writexl)
library(rgdal)
library(sf) ## Read shapefiles
library(dplyr)
library(leaflet)
library(cowplot)
library(ggplot2)
library(plotly)
library(readxl)
library(htmlwidgets)

```

```{r image, fig.show = "asis", out.width = c("25%", "50%"), fig.align = "default", echo = FALSE, warning = FALSE}

ggdraw() + draw_image("/Users/wemigliari/Documents/R/R_Scripts/Rmarkdown/para/images/logo_ufopa.png")
ggdraw() + draw_image("/Users/wemigliari/Documents/R/R_Scripts/Rmarkdown/para/images/logo_programa_pos.png")


```


```{r, echo=FALSE, warning=FALSE, comment = FALSE, message = FALSE, include = FALSE}

brasil1 <- read_sf("/Users/wemigliari/Documents/R/data/BRA_adm2.shp") ### Shape in form of sf
estados <- read_sf("/Users/wemigliari/Documents/R/data/BRA_adm1.shp")
amazonas <- read_sf("/Users/wemigliari/Documents/R/data/para/Rio Amazonas.shp")
amazonia_legal <- read_sf("/Users/wemigliari/Documents/R/data/para/amazonia_legal.shp")
poten_econ_eixo_leste <- read_sf("/Users/wemigliari/Documents/R/data/para/poten_econo_eixo_leste.shp")
poten_produt_eixo_oeste <- read_sf("/Users/wemigliari/Documents/R/data/para/poten_produt_eixo_oeste.shp")
zoce <- read_sf("/Users/wemigliari/Documents/R/data/para/zona_oeste_conso_exp.shp")
zlc <- read_sf("/Users/wemigliari/Documents/R/data/para/zona_leste_conso.shp")

hidrovias <- read_sf("/Users/wemigliari/Documents/R/data/para/hidrovias_brasil.shp")
hidrovias_b <- st_zm(hidrovias)

portos <- read_sf("/Users/wemigliari/Documents/R/data/para/portos_brasil.shp")
portos_b <- st_zm(portos)

cabotagem <- read_sf("/Users/wemigliari/Documents/R/data/para/cabotagem_brasil.shp")
cabotagem_b <- st_zm(cabotagem)

dutovias <- read_sf("/Users/wemigliari/Documents/R/data/para/dutovias_brasil.shp")
dutovias_b <- st_zm(dutovias) ### From polygon Z to ZM dimensions

para <- brasil1%>%filter(NAME_1=="Pará")
obidos <- brasil1%>%filter(NAME_2=="Óbidos")
santarem <- brasil1%>%filter(NAME_2=="Santarém")
alenquer <- brasil1%>%filter(NAME_2=="Alenquer")
itaituba <- brasil1%>%filter(NAME_2=="Itaituba")
belterra <- brasil1%>%filter(NAME_2=="Belterra")
oriximina <- brasil1%>%filter(NAME_2=="Oriximiná")
aveiro <- brasil1%>%filter(NAME_2=="Aveiro")



serie_desmat <- read_excel("/Users/wemigliari/Documents/R/data/para/desmatamento_para.xlsx",
                           sheet = "municipios")
serie_desmat <- data.frame(serie_desmat, stringsAsFactors = FALSE)

i <- c(2:12)   

test <- serie_desmat[ , i] <- apply(serie_desmat[ , i], 2,            # Specify own function within apply
                    function(x) as.numeric(as.character(x)))
class(test)

test1 <- as.data.frame(test)

test_desmat <- cbind(serie_desmat$Localidade, test1)

asc_desmat <- test_desmat[with(test_desmat, order(X2009)), ]

baixo_desmat <- asc_desmat[1:10,]
alto_desmat <- asc_desmat[134:143,]

dez_munic <- test_desmat[c(6, 14, 58, 81, 83, 113),c(1:12)]
asc_munic <- dez_munic[with(dez_munic, order(X2009)), ]


```
### Metadados & Georreferenciamento

\

Narrativas de Comunidades Indígenas, Quilombolas e Ribeirinhas da Região do Baixo Amazonas e Baixo Tapajós sobre Conflitos Territoriais: Desenvolvimento e Sustentabilidade Insustentável na Amazônia

\
\
Pesquisador\
Dr. Wellington Migliari\
Institut de Recerca TransJus\
Universitat de Barcelona\

\
Supervisor\
Dr. Itamar Paulino\
Programa de Pós-graduação 
Sociedade, Ambiente e Qualidade de Vida\
Universidade Federal do Oeste do Pará\

\
\
